臺灣高等法院民事判決　　　　　　　　 95年度重上字第618號
上 　訴 　人　丙○
被 上 訴　人　吉貝坊有限公司
兼法定代理人
上　 訴　 人　丁○○
被 上 訴　人　乙○○○○（即謝仙玫）
　　　　　　　　　　　指定送達處：台北新店郵政20─90號信箱
上三人共　同
訴訟代 理 人　朱容辰律師
上列當事人間返還借款等事件，上訴人對於中華民國95年9月29
日臺灣臺北地方法院95年度重訴字第552號第一審判決各自提起
上訴，本院於96年5月29日言詞辯論終結，判決如下：
    主  文
原判決關於駁回上訴人丙○下開第二項之訴部分，及該部分假執
行之聲請，暨訴訟費用之裁判均廢棄。
上開廢棄部分，(一)被上訴人丁○○應再給付上訴人丙○新台幣壹
佰貳拾陸萬陸仟元及美金壹拾壹萬元，及均自民國九十四年五月
十一日起至清償日止，按年息百分之五計算之利息。(二)被上訴人
吉貝坊有限公司應給付上訴人丙○新台幣壹佰萬元及自民國九十
四年五月十一日起至清償日止，按年息百分之五計算之利息。
上訴人丙○其餘之上訴駁回。
上訴人丁○○之上訴駁回。
關於上訴人丙○上訴部分，第一、二審訴訟費用由被上訴人丁○
○負擔百分之八十、被上訴人吉貝坊有限公司負擔百分之十六，
餘由上訴人丙○負擔。關於上訴人丁○○上訴部分，第二審訴訟
費用由上訴人丁○○負擔。
本判決第二項所命給付部分，於上訴人丙○分別以新台幣壹佰陸
拾萬貳仟元、新台幣拾萬仟元依序為被上訴人丁○○、
吉貝坊有限公司供擔保後，得假執行。但被上訴人丁○○、吉貝
坊有限公司如分別以新台幣肆佰捌拾玖萬陸仟元、新台幣壹佰萬
元為上訴人丙○預供擔保，得免為假執行。
    事實及理由
壹、程序方面：
一、被上訴人乙○○○○原名為「謝仙玫」，嗣於民國95年3月8
    日回復傳統姓名，有戶籍謄本可考（見本院卷第74-1頁）。
二、上訴人即被上訴人丙○（下稱丙○）於原審對被上訴人部分
    （原審被告甲○○部分已撤回，見原審卷第69頁之書狀）原
    請求(一)被上訴人即上訴人丁○○（下稱丁○○）應給付丙○
    新台幣（下同）567萬6,180元及法定遲延利息。(二)被上訴人
    乙○○○○（下稱乙○○○○）或被上訴人吉貝坊有限公司
    （下稱吉貝坊公司）應給付丙○100萬元，及自91年10月30
    日起至清償日止，按年息百分之5計算之利息，乙○○○○
    或吉貝坊公司間如有一人已為給付，另一人於同額範圍內即
    免為給付義務（見原審卷第4頁之起訴狀）。嗣於94年12月
    27日減縮聲明為：(一)丁○○應給付丙○191萬9,200元及美金
    11萬元，及均自起訴狀繕本送達之翌日起至清償日止，按年
    息百分之5計算之利息。(二)乙○○○○或吉貝坊公司應給付
    丙○100萬元，及自91年10月30日起至清償日止，按年息百
    分之5計算之利息，乙○○○○或吉貝坊公司間如有一人已
    為給付，另一人於同額範圍內即免為給付義務（見原審卷第
    185頁之筆錄、第186頁之書狀）。原判決亦依減縮後之聲明
    為准駁判決，雙方據以聲明不服，此為本件審判範圍，合先
    敘明。
貳、實體方面：
一、本件丙○主張：
    (一)吉貝坊公司於80年2月在臺灣設立，由丁○○、乙○○○
      ○夫妻共同經營，主要從事義大利服飾進口與銷售。88年
      間丁○○與訴外人甲○○欲合作開發大陸地區之成衣銷售
      市場，甲○○於89年間遊說伊一起投資，伊同意後於90年
      3、4月間分3次共投資200萬元，其中190萬元係匯入丁○
      ○、甲○○指定，供該合資案使用之萬通銀行新店分行「
      吉貝坊有限公司」000000000000000帳戶內，另10萬元直
      接交予甲○○；復於同年8月15日再匯款100萬元至上開指
      定帳戶內，以上合計伊共繳交款項300萬元。丁○○及甲
      ○○於90年9月1日邀請股東黃福瑞及伊，在新店市○○路
      154巷5號召開第1次股東會議，為上開合資案正式成立吉
      貝坊（上海）有限公司，約定該公司由上開4名股東組成
      ，股東丁○○出資210萬元、甲○○出資230萬元、黃福瑞
      出資230萬元，伊出資330萬元，並推丁○○為執行董事兼
      總經理、甲○○為執行董事兼副總經理，而該公司之財務
      、帳冊則由乙○○○○管理、製作。
    (二)關於丁○○應返還借款6萬元人民幣及30萬元人民幣部分
      ：
      嗣於90年10、11月間丁○○在上海2次打電話向伊請求借
      款，第1次係要求伊代償丁○○向訴外人林碧麗之借款人
      民幣6萬元（下稱系爭6萬元人民幣），伊即在90年10月24
      日於臺灣匯付系爭6萬元人民幣以4.22匯率換算為新台幣
      25萬3,200元至林碧麗指定之彰化銀行內湖分行帳戶內。
      再於90年11月6日，伊應丁○○要求出借人民幣30萬元（
      下稱系爭30萬元人民幣），伊乃委託友人廖淑宜匯付系爭
      30萬元人民幣以4.22匯率換算為新台幣126萬6,000元至丁
      ○○之中國銀行上海虹橋支行000000000000000000帳戶中
      ，以上2筆借款共計為152萬5,200元。雖丁○○否認認識
      林碧麗，惟由乙○○○○製作之「吉頌公司現金存摺帳」
      第77項，於90年11月2日登載有：碧麗－上海換匯RMB10萬
      ，支出新台幣42萬3,030元，可見丁○○應認識林碧麗，
      並有金額往來，確有上揭人民幣6萬元之借貸事實，丁○
      ○應返還。又丁○○若否認與伊之間成立借貸之法律關係
      ，但丁○○確由其帳戶收受上開36萬元人民幣匯款，且不
      能證明上開款項有用於「吉頌公司」之支出，且未登入吉
      頌公司帳目，則丁○○取得上開款項，即無法律上原因而
      受有利益，致伊受損害，伊亦得依不當得利之法律關係，
      訴請丁○○返還上開款項。
    (三)關於丁○○應返還借款40萬元部分：
      伊與前揭丁○○等人之合資案，本欲以吉貝坊（上海）有
      限公司之名稱，在大陸地區辦理登記，惟該名稱業經他人
      註冊，故改名為吉頌國際貿易有限公司（下稱吉頌公司）
      ，有關該公司之收入、支出，仍使用之前約定僅供該公司
      使用之萬通銀行新店分行「吉貝坊有限公司」0000000000
      00000帳戶。嗣丁○○於91年2月間向伊借款共計40萬元，
      表示欲用來辦理吉頌公司之增資，伊分別於91年2月28日
      及91年3月8日，借款予丁○○投資吉頌公司股本款項共40
      萬元，丁○○並於91年10月29日書立借據載明上開借款事
      實，故丁○○應返還該筆40萬元消費借貸關係之借款。
    (四)關於丁○○應返還於91年8月8日所貸與之美金10萬元部分
      ：
　  　1.於91年7月間丁○○召集股東表示為辦理吉頌公司大陸
        地區之公司登記，需準備美金20萬元以供註冊驗資，要
        求各股東分攤。當時股東黃福瑞不同意，認為合資公司
        早應於90年9月各股東交付出資款後，即依法辦理登記
        完成，不應於1年後始要求各股東另籌措驗資款，此為
        執行董事自己之責任，與公司及股東無關，不需經由公
        司決議辦理。嗣丁○○即以個人身分向伊借款美金13萬
        元，並稱此借款於辦理驗資完畢，即全數返還與伊，伊
        於91年8月8日將美金13萬元匯至丁○○於萬通銀行新店
        分行000000000000帳號戶內，但完成驗資後，丁○○僅
        返還伊美金3萬元，餘款美金10萬元，卻拖延未返還。
      2.雖丁○○辯稱此筆美金10萬元，係伊投資吉頌公司之投
        資款，並非消費借貸。惟伊投資吉頌公司之所有款項，
        均有「吉頌公司現金存摺帳」之記載為憑。且依公司法
        相關規定，伊投資或貸與資金予吉頌公司，應存入吉頌
        公司之帳戶，並記載於「吉頌公司現金存摺帳」內。但
        上開借款伊係匯入丁○○個人帳戶，並非匯予吉頌公司
        ，可見該筆款項係丁○○個人向伊借貸。又驗資完成後
        ，丁○○除償還伊美金3萬元外，剩餘款項丁○○亦未
        存入吉頌公司帳戶中，足見此並非伊投資吉頌公司之款
        項。
      3.至丁○○辯稱伊於刑事案件中自述「丁○○提出之貨款
        500多萬元，我付過美金10萬元、美金1萬元、100萬元
        ，合計400多萬元，其他該其他股東平分」，故見此美
        金10萬元係用以支付貨款，非消費借貸云云。然伊上開
        陳述所謂美金10萬元、美金1萬元、100萬元用以支付貨
        款一節，是來自丁○○、乙○○○○當初向伊借款或請
        求返還墊付款時之說詞，即上開陳述係丁○○不能返還
        美金1萬元時，所告知伊之原因，而借款之用途及原因
        亦不影響丁○○為該筆借款當事人之認定。況由丁○○
        、乙○○○○製作之「吉頌公司應付貨款帳」，其上記
        載「吉頌公司」所有用以支付貨款之明細中，根本無該
        筆美金10萬元支付貨款之內容，足見丁○○不償還該筆
        款項予伊時，向伊表示該筆美金10萬元已用以支付吉頌
        公司貨款之詞，顯為不實之詞，不足採信。
    (五)關於丁○○應返還伊於91年10月8日所貸與之美金1萬元部
      分：
  　　1.於91年10月8日，丁○○對伊稱公司調度資金吃緊，惟
        已答應義大利代理商Diego立即支付其所得佣金，請求
        伊借款，伊在當日即親自交付美金1萬元之旅行支票給
        丁○○，並在伊之現金支出傳票上，載明該筆款項是用
        來付Diego及其他應付款，由丁○○簽名收受。惟丁○
        ○將該支票款匯至其個人在義大利之帳戶後，未依約定
        支付佣金與Diego，且迄未返還予伊。
      2.伊給付美金1萬元予丁○○時，業已明確指定用途為支
        付Diego佣金，惟丁○○於刑事案件審理中卻稱係將該
        款項用以抵付吉頌公司對自己之欠款云云，足見丁○○
        受有系爭美金1萬元之利益，顯與當初約定取得該款項
        之法律原因不同，應認其受領該款項已構成不當得利。
        況伊或吉頌公司並無積欠丁○○或吉貝坊公司任何貨款
        ，丁○○若主張其有取得美金1萬元之原因，自應負舉
        證責任。
    (六)關於乙○○○○、吉貝坊公司應返還100萬元部分：
      1.乙○○○○向伊稱吉貝坊公司為吉頌公司先開票墊付之
        貨款即將到期，要求伊代吉頌公司先行歸還吉貝坊公司
        部分墊付貨款，以免開出之支票跳票云云，當時因伊未
        瞭解吉頌公司資金之收入、支出情形，誤信乙○○○○
        所言，而於91年10月29日交付乙○○○○100萬元應急
        。嗣於91年11月之後，伊透過義大利代理商Diego之協
        助，與義大利服飾廠商取得聯絡，赫然發現吉頌公司對
        外之貨款數字與丁○○、乙○○○○所告知、記載之內
        容明顯不同，且吉貝坊公司並未為吉頌公司墊付所有貨
        款。且經伊審閱乙○○○○所記載之帳冊，發現丁○○
        並未完成對吉頌公司之出資，實際上丁○○僅出資60萬
        元，甲○○亦未完成出資，實際上僅出資120萬元，且
        丁○○、乙○○○○以管理、經營吉頌公司為藉口，浮
        濫支用公司資金。丁○○、乙○○○○以支付吉頌公司
        到期應付之佣金及貨款為由，而向伊取得之美金1萬元
        及100萬元，並未用以支付吉頌公司應付之佣金及貨款
        。為此伊於92年間對丁○○、乙○○○○提出背信罪等
        刑事告訴，雖經台灣台北地方法院（下稱台北地院）檢
        察署起訴，惟嗣經刑事法院判決丁○○、乙○○○○無
        罪確定。
      2.丁○○、乙○○○○於91年10月24日、同年10月29日提
        出「吉頌公司應付貨款帳」及「切結書」，並記載吉貝
        坊公司有為吉頌公司代墊款567萬8,365元，且吉頌公司
        尚欠吉貝坊公司367萬7,339元確屬虛偽：
        刑事案件審理時，丁○○、乙○○○○提出義大利廠
          商tpappa &cicca-romatex SRL及mirtillo-
          maglificio Barbara SR L出具之確認書，證明吉貝
          坊公司有為吉頌公司墊付貨款。然查，上開二份證明
          書，記載至91年底結清給付之貨款，共僅有6萬
          1,679.53歐元，換算為新台幣約243萬2,024元，顯與
          「吉頌公司應付貨款帳」上記載吉貝坊公司墊付貨款
          總額567萬8,365元不符。
        復就mirtillo-maglificio Barbara之證明書以觀，
          所載1）欄S/S 2002貨款歐元4,806.24元及496.58元
          ，係吉頌公司於90年9月30日由「吉頌公司現金存摺
          帳」所支出。而A/W 2002貨款歐元5,614.13元及
          249.30元，係吉頌公司91年3月25日由「吉頌公司現
          金存摺帳」所支出。而2）欄S/S 2002貨款共計
          23,159.4歐元，由該義大利廠商之記載，可見與吉貝
          坊公司有關之付款僅有2002年8月5日丁○○支票付歐
          元1萬5,000元，但此筆貨款，係丁○○在91年3月5日
          向吉頌公司申請「預付貨款」所支付。故此筆貨款並
          非丁○○或吉貝坊公司代墊自明。且丁○○向吉頌公
          司取得貨款後，遲至91年8月5日始開立支票付款與義
          大利廠商，取得歐元1萬5,000元利息之不法利益達5
          個月。故有關mirtillo-maglificio Barbara廠商之
          貨款，完全未由丁○○、乙○○○○或吉貝坊公司為
          吉頌公司代墊之事實。
        至於tpappa&cicca-romatex SRL之確認書，2002年春
          夏樣衣共歐元2,020.55元，已於90年6月27日由吉頌
          公司支出。經伊向Romatex Srl廠商查證，依其提出
          Giada shanghai之訂貨及付款明細並出具證明書，吉
          頌公司與該廠商間僅有5筆訂貨，合計為歐元1萬
          4,677.83元，支付貨款時間分別為西元2002年7月1日
          支付歐元6,206元，西元2002年11月19日支付歐元
          6,134.22元，西元2003年1月31日支付歐元2,336.89
          元。則由上開證明書及明細可知，丁○○、仙玫‧巴
          嵐於刑事案件中所提出該廠商之證明書，應包含有2
          人自己開設之吉貝坊公司貨款。而該證明書上之金額
          其中僅有歐元6,206元係在91年10月前支付，其餘款
          項歐元8,471.11元，均係在製作「吉頌公司應付貨款
          帳」後始支付，益見91年10月29日出具切結書，謂吉
          貝坊公司至91年9月30日止，共為吉頌公司支付567萬
          8,365元貨款一節，顯屬虛偽。
        再觀「吉頌公司現金存摺帳」記載，在90年2月27日
          ，因公司需要而換匯美金2萬4,000元，嗣於同年8月
          16日再換匯美金2萬8,985.51元，以上共有美金5萬
          2,985元。而僅91年3月12日換回美金2萬元，及91年3
          月18日換回美金1萬元，其餘美金2萬2,985元存款，
          未見丁○○、乙○○○○交代去處，亦未載於吉頌公
          司貨款支付明細中。
        再觀「吉頌公司現金存摺帳」，在91年8月19日記載
          還吉貝坊公司54萬1,670元，91年9月4日記載還吉貝
          坊公司94萬6,615元，91年9月23日記載還吉貝坊公司
          100萬元，以上合計吉頌公司支付吉貝坊公司有248萬
          8,215元，但卻無任何支付原因。且上開款項亦未登
          載於91年10月24日丁○○、乙○○○○提出「吉頌公
          司應付貨款帳」之已支付明細內容中，則丁○○、仙
          玫‧巴嵐91年10月24日、同年10月29日提出「吉頌公
          司應付貨款帳」及「切結書」確實不實，乙○○○○
          及吉貝坊公司顯無為吉頌公司代墊貨款，即無向伊收
          取100萬元之原因，縱有代墊貨款情事，亦應由股東
          會認證財務報表後處理之，自無由伊負擔吉頌公司財
          務糾紛之理。
        綜上，伊交付100萬元之目的本係為幫吉頌公司代墊
          貨款，並解決吉貝坊公司因代墊貨款所生之財務困難
          。若吉貝坊公司真有代墊567萬餘元貨款情事，此100
          萬元之消費借貸關係求償對象應為吉貝坊公司。反之
          ，吉貝坊公司無代墊567萬餘元貨款情事，則仙玫‧
          巴嵐或吉貝坊公司受領伊所交付之100萬元即有民法
          第179條、第182條規定之適用。故伊對乙○○○○有
          侵權行為損害賠償請求權、對吉貝坊公司有不當得利
          返還請求權，如其中一人為給付時，債權人之損害即
          獲得填補，故2人係不真正連帶債務之關係等情，爰
          依消費借貸、不當得利、侵權行為之法律關係，求為
          命(一)丁○○應給付丙○191萬9,200元（見原審卷第
          186頁之書狀，原審判決誤載為191萬2,000元）及美
          金11萬元，及均自起訴狀繕本送達之翌日起算法定遲
          延利息；(二)乙○○○○或吉貝坊公司應給付丙○100
          萬元，及自91年10月30日起至清償日止，按年息百分
          之5計算之利息，乙○○○○或吉貝坊公司間如有一
          人已為給付，另一人於同額範圍內即免為給付義務之
          判決（原審判命丁○○應給付丙○40萬元及自94年5
          月11日起算之法定遲延利息，而駁回丙○其餘之請求
          。丙○對其敗訴部分聲明不服，提起上訴。丁○○對
          其敗訴部分亦聲明不服，提起上訴，見本院卷第22頁
          之上訴狀）。並上訴聲明：(一)原判決不利丙○部分廢
          棄。(二)上開廢棄部分：1.丁○○應再給付丙○151萬
          9,200元及美金11萬元，及均自起訴狀繕本送達之翌
          日起至清償日止，按年息百分之5計算之利息。2.仙
          玫‧巴嵐或吉貝坊公司應給付丙○100萬元，及自91
          年10月30日起至清償日止，按年息百分之5計算之利
          息，乙○○○○或吉貝坊公司間如有一人已為給付，
          另一人於同額範圍內即免為給付義務。(三)願供擔保，
          請准宣告假執行。答辯聲明：丁○○之上訴駁回。
二、被上訴人則以：
    (一)丁○○部分：
      1.人民幣6萬元部分：
        丙○主張伊曾於90年10月24日向其借款人民幣6萬元，
        並請求匯入林碧麗之戶頭中。伊否認之，蓋上開匯款單
        ，收款人處明載為「林碧麗」，而匯款人則明載為「丙
        ○」，依證據任何人均會認為係「丙○」與「林碧麗」
        間之關係，要與伊無關。
      2.人民幣30萬元部分：
        丙○雖提出訴外人廖淑宜匯款予伊之通知書及匯款單
          為證，惟丙○自身所提之證物前後矛盾，依丙○所書
          寫之通知，其署押日為西元1991年11月6日，而匯款
          單憑證，其上匯款日期為西元2001年11月21日，二者
          相近10年有餘，豈有可能。另通知書為丙○自行所製
          作之文書，伊否認真正，至匯款憑證，係於「外國制
          作之文書」，伊亦否認真正。另就權利外觀而言，此
          人民幣30萬元係「廖淑宜」匯入「丁○○keny peng
          」之戶頭中，外觀上係廖淑宜與丁○○二人之糾紛，
          與丙○亦無涉，是丙○無權請求。
        退步言之，該筆款項雖由廖淑宜匯入伊之大陸帳戶，
          然此費用並非伊個人向丙○借貸使用，而係丙○投資
          大陸吉頌公司之費用。
      3.美金10萬元部分：
        此筆款項係丙○用以支付吉頌公司之貨款，並非借款，
        丙○於刑事審理中亦稱：「丁○○所提出的貨款明細（
        指系爭應付貨款帳）貨款500多萬元，我付過美金10萬
        元、美金1萬元，100多萬台幣，合計400多萬元，其他
        該其他股東平分」。是丙○已自承上開美金10萬元，係
        用以支付貨款，並非消費借貸。
      4.美金1萬元部分：
        此部分丙○自稱其有指定用途，伊未依其指定為之，故
        為「不當得利」，然刑事法院已認定上開美金1萬元與
        另100萬元現金均係用以支付吉頌公司之貨款，而不成
        立背信或業務上侵占罪，自不成立民法上之不當得利。
      5.借款40萬元部分：
        丙○明知該筆借款係作為吉頌公司增資之款項，另原證
        5之借據上明載：「若不能償還時，願將以上金額同意
        以同股資轉讓予丙○」。而伊已向丙○表示，此40萬元
        即為其增資後之股款即以債作股，是伊已將該借款以出
        資方式清償完畢，丙○亦不得再對伊為請求云云，資為
        抗辯。並答辯聲明：(一)丙○之上訴駁回。(二)如受不利判
        決，願預供擔保請准宣告免為假執行。上訴聲明：(一)原
        判決不利於丁○○部分廢棄。(二)上開廢棄部分，丙○在
        第一審之訴及假執行之聲請均駁回。
    (二)吉貝坊公司與乙○○○○部分：
      丙○主張100萬元部分，業經吉頌公司之股東於91年間核
      對無誤，各方並於91年10月29日簽立切結書，吉頌公司承
      認尚積欠吉貝坊公司367萬7,339元，是各股東將依出資比
      例清償，而丙○所交付予乙○○○○之100萬元，即用以
      清償吉頌公司對吉貝坊公司之欠款，是乙○○○○未有侵
      權行為，而吉貝坊公司亦非屬不當得利云云，資為抗辯。
      並答辯聲明：(一)丙○之上訴駁回。(二)如受不利判決，願預
      供擔保請准宣告免為假執行。
三、兩造不爭執事項：
    (一)丁○○、乙○○○○為夫妻關係，二人於80年2月間在台
      成立吉貝坊公司，經營服飾銷售等業務。
    (二)丙○與丁○○及訴外人甲○○、黃福瑞於90年9月訂立章程
      （在大陸）共同成立吉貝坊（上海）有限公司，後改名為
      吉頌公司，約定出資額為：丁○○210萬元、甲○○230萬
      元、黃福瑞230萬元、丙○330萬元；並由丁○○擔任上開
      合資公司執行董事兼總經理，職掌吉頌公司業務之執行。
    (三)吉頌公司之收入及支出係使用萬通銀行新店分行戶名「吉
      貝坊有限公司」、帳號000000000000000之帳戶，該銀行
      帳戶因合併改為中國信託商業銀行北新店分行0000000000
      00帳戶，並由乙○○○○負責記帳。
    (四)91年2月，丁○○向丙○借款40萬元，作為自己投資吉頌
      公司之股款，嗣於91年10月29日補據。
    (五)吉頌公司驗資需20萬元美金，由甲○○及丁○○負責籌措
      各3萬5,000元美金、丙○負責籌措13萬元美金，於91年8
      月8日及9日由乙○○○○分別匯至上海，並於91年8月18
      日匯出人民幣35萬元為歸還甲○○及丁○○各3萬5,000元
      美金。另人民幣與新台幣按1比4.22匯率換算。
    (六)91年10月8日，丙○以支付義大利代理商Diego佣金及吉頌
      公司其他應付款為目的，交付丁○○美金1萬元；惟該筆
      款項嗣後並未支付予Diego廠商。
    (七)91年10月24日，丁○○、乙○○○○製作「吉頌公司應付
      貨款帳」，記載吉頌公司所有支付貨款明細，其上記載吉
      頌公司尚欠吉貝坊公司367萬7,339元。
    (八)丙○就丁○○、乙○○○○於91年10月間分別向其收受美
      金1萬元及100萬元之事實，在92年間對該二人提出背信、
      侵占罪之告訴，案經台北地院檢察署起訴後，經台北地院
      以92年度易字第2429號刑事判決該二人無罪，上訴後，經
      本院以93年度上易字第991號上訴駁回確定在案。
    (九)因91年10月3日股東會帳目資料不齊全，才會有91年10月5
      日之股東會。然因帳目仍不清楚，方有「改由甲○○任董
      事長兼總經理」、「改由丙○擔任帳務登載」、「待10月
      底完成所有財務報表之後，再視財務狀況解決」等決議，
      但迄今相關帳目並未移交，貨款實際金額仍不清楚。
    (十)兩造確有於92年10月29日對帳，但被上訴人仍提不出「墊
      付貨款」之資料，乃有「貨已退回乙方，暫承認由丁○○
      支付」、「貨款有浮報，暫按浮報金額計算」、「無收據
      之貨品也暫承認由丁○○支付」記載等事實，為兩造所不
      爭執（見本院卷第51、57、58頁之爭點整理狀、第62頁之
      筆錄），並有吉貝坊（上海）有限公司章程、91年10月29
      日丁○○向丙○借款40萬元之借據、91年10月24日乙○○
      ○○製作吉頌公司應付貨款帳明細、台北地院檢察署92年
      度偵字第14770號起訴書、台北地院92年度易字第2429號
      刑事判決書、本院93年度上易字第991號刑事判決書、91
      年10月29日兩造簽署之切結書可證（見原審卷第15、19、
      24、61頁、第26頁至第41頁），堪信為真實。
四、本件經依民事訴訟法第463條準用同法第270條之1第1項第3
    款規定，整理爭點並協議簡化爭點後，兩造同意就本院96年
    4月2日準備程序中，兩造協議簡化之爭點為辯論範圍。兩造
    之爭執點為：(一)系爭6萬元人民幣是否為消費性借貸關係？
    丙○得否依不當得利請求返還？(二)系爭30萬元人民幣，丙○
    得否依不當得利法律關係請求返還？(三)關於美金10萬元部分
    ，丙○得否依消費借貸之法律關係請求返還？(四)1萬元美金
    佣金部分，丙○得否依不當得利請求返還？(五)關於新台幣
    100萬元部分，丙○得否依不當得利請求吉貝坊公司、乙○
    ○○○連帶給付？(六)關於新台幣40萬元，丙○得否依消費借
    貸之法律關係請求丁○○返還？或有以吉貝坊公司股份抵償
    ？（見本院卷第63頁之筆錄）。茲分述如下：
    (一)關於系爭6萬元人民幣部分：
      丙○主張系爭6萬元人民幣原為消費性借貸，然因帳冊中
      無記載，亦屬無法律上原因而受有利益，伊得依不當得利
      之法律關係請求丁○○返還云云。惟查：
      1.按消費借貸關係，屬於民事契約關係之一種，是必借用
        人與貸與人雙方意思表示一致，始能成立。民事訴訟如
        係由原告主張權利者，應先由原告負舉證之責，若原告
        不能舉證，以證實自己主張之事實為真實，則被告就其
        抗辯事實即令不能舉證，亦應駁回原告之請求（最高法
        院82年度台上字第1723號裁判意旨參照）。又「經由銀
        行以電匯金錢與他人，依現行銀行實務作業，匯款單據
        上不必載明匯款原因，自無從僅以電匯之事實證明匯款
        之原因」（最高法院87年度台上字第730號裁判意旨參
        照）。
      2.系爭6萬元人民幣，丙○雖於90年10月24日以4.22匯率
        換算為新台幣25萬3,200元於臺灣匯付至訴外人林碧麗
        指定之彰化銀行內湖分行帳戶內，有匯款書可考（見原
        審卷第16頁）。惟丁○○否認認識林碧麗，且丙○無法
        證明其匯款予林碧麗，係為丁○○清償積欠林碧麗人民
        幣6萬元之借款，此筆匯款之關係，僅能證明存在於丙
        ○與林碧麗間，而與丁○○無關。雖丙○雖另提出由乙
        ○○○○製作之「吉頌公司現金存摺帳」登載: 「碧麗
        -上海換匯RMB10萬，支出新台幣423,030元」（見原審
        卷第158頁之帳目），用以證明丁○○與林碧麗相識，
        然該帳目與系爭6萬元人民幣金額不符；縱使丁○○與
        林碧麗相識，此亦無法證明丙○匯款予林碧麗之款項係
        丙○出借予丁○○之借款，是丙○主張丁○○向其借款
        人民幣6萬元，自不足取。
    (二)關於系爭30萬元人民幣部分：
      丙○主張系爭30萬元人民幣因帳冊中無記載，故屬無法律
      上原因而受有利益，伊得依不當得利之法律關係請求丁○
      ○返還等語。經查：
      1.依丙○所提出致訴外人廖淑宜之書信內容已詳載：「煩
        請匯款人民幣拾萬元正，帳戶資料為：中國銀行上海
        市虹橋支行，帳號：0000000-0000-000000-0，戶名：
        丁○○Keny Penq」（見原審卷第17頁之書信）。及匯
        款單所示，確於90年11月21日匯款30萬元人民幣至丁○
        ○之上開帳戶內，有匯款單可考（見原審卷第18頁）。
      2.又丁○○亦不否認收受前開匯款即系爭30萬元人民幣（
        見本院卷第51、52頁之書狀）。雖抗辯此筆款項乃大陸
        吉頌公司為營運之需要而向股東丙○所為之借款。然因
        當時公司未設立「公司銀行帳號」，所以才藉用其個人
        之帳號供丙○匯款，此筆款項與其個人無關云云。惟查
        ，依乙○○○○所製作之「吉頌公司現金存摺帳」，並
        未登載上開款項有用於「吉頌公司」之支出，且未登入
        吉頌公司帳目（見原審卷第157頁至第159頁之帳目），
        足見系爭30萬元人民幣不能證明係用於吉頌公司之支出
        。且證人甲○○於本院審理時證稱：「…謝仙玫是管臺
        灣吉貝坊公司的帳，但是大陸方面的帳也要傳過來會算
        」等語（見本院卷第81頁之筆錄）。益證帳目內並未登
        入系爭30萬元人民幣係用於吉頌公司之支出。是丙○主
        張系爭30萬元人民幣以4.22匯率換算為新台幣126萬
        6,000元，而丁○○取得上開款項，即無法律上原因而
        受有利益，致伊受損害，伊亦得依不當得利之法律關係
        ，請求丁○○返還等語，自屬有據。
    (三)關於美金10萬元部分：
      丙○主張此筆美金10萬元係丁○○以個人名義向伊借款美
      金13萬元，嗣丁○○已返還美金3萬元，尚餘美金10萬元
      未還等語。丁○○辯稱係吉頌公司在大陸地區用於辦理登
      記之驗資款之用，非其個人借款云云。經查：
      1.依丙○所提出台北國際商業銀行匯款單所示，丙○於91
        年8月8日將美金13萬元匯至丁○○於萬通銀行新店分行
        000000000000帳號，有匯款單可考（見原審卷第22頁）
        。
      2.雖丁○○辯稱此筆款項係丙○用以支付大陸吉頌公司之
        貨款，丙○於刑事法院已自承上開10萬元美金，係用以
        支付貨款，並非消費借貸云云。惟查，依乙○○○○所
        製作之「吉頌公司現金存摺帳」，並未登載上開款項有
        用於「吉頌公司」之支出，且未登入吉頌公司帳目（見
        原審卷第157頁至第159頁之帳目）。且依公司法相關規
        定，丙○投資或貸與資金予吉頌公司，均應存入吉頌公
        司之帳戶，並記載於「吉頌公司現金存摺帳」內。但上
        開款項丙○係匯入丁○○個人帳戶，並非匯予吉頌公司
        ，已如前述。足見該筆款項非丙○用以支付大陸吉頌公
        司之貨款。是丙○主張驗資完成後，丁○○除償還伊美
        金3萬元外，剩餘款項美金10萬元丁○○並未存入吉頌
        公司帳戶中，足見此並非伊投資吉頌公司之款項，係丁
        ○○個人向伊借貸之款項等語，自屬可採。是丙○依消
        費借貸之法律關係請求丁○○返還美金10萬元，自屬有
        據。
      3.至丙○於刑事案件中陳述所謂美金10萬元、美金1萬元
        、100萬元用以支付貨款一節。丙○主張係丁○○、乙
        ○○○○當初向伊借款或請求返還墊付款時之說詞等語
        。查，借款之用途及原因並不影響丁○○為該筆借款當
        事人之認定。況由乙○○○○所製作之「吉頌公司應付
        貨款帳」，其上記載「吉頌公司」所有用以支付貨款之
        明細中，並無該筆美金10萬元支付貨款之內容。是丁○
        ○抗辯該筆款項已用以支付吉頌公司貨款云云，殊不足
        取。
    (四)關於美金1萬元佣金部分：
      丙○主張丁○○於91年10月8日對伊稱公司調度資金吃緊
      ，惟已答應義大利代理商Diego立即支付其所得佣金，請
      求伊借款，伊在當日即親自交付美金1萬元之旅行支票給
      丁○○，惟丁○○將該支票款匯至其個人在義大利之帳戶
      後，未依約定支付佣金與Diego等語。經查：
  　　1.丙○於91年10月8日即親自交付美金1萬元之旅行支票給
        丁○○，並在現金支出傳票上，載明該筆款項是用來付
        Diego及其他應付款，並由丁○○簽名收受，有現金支
        出傳票可考（見原審卷第23頁）。
      2.丁○○亦不否認該支票款匯至其帳戶內（見本院卷第53
        頁之書狀），雖辯稱此筆款項係經由大陸吉頌公司向丙
        ○個人借款用以支付貨款，當此筆1萬美金款項進入大
        陸吉頌公司之帳戶，即當時丁○○帳戶，即得由吉頌公
        司自行決定如何使用，要與丙○無涉云云（見本院卷第
        53頁之書狀）。惟查，系爭美金1萬元之旅行支票，確
        實係由丙○交予丁○○，丁○○並在現金支出傳票上載
        明該筆款項是用來付Diego及其他應付款，並由丁○○
        簽名收受，已如前述。但依乙○○○○所製作之「吉頌
        公司現金存摺帳」，並未登載上開款項有用來付Diego
        及其他應付款之支出，且未登入吉頌公司帳目（見原審
        卷第157頁至第159頁之帳目）。而丁○○復無法舉證證
        明其有取得美金1萬元之原因。是丙○主張伊給付美金1
        萬元予丁○○時，業已明確指定用途為支付Diego佣金
        ，惟丁○○卻稱係將該款項用以抵付吉頌公司對自己之
        欠款，可知丁○○受有系爭美金1萬元之利益，顯與當
        初約定取得該款項之法律原因不同，應認其受領該款項
        已構成不當得利等語，自屬可信。
    (五)關於新台幣100萬元部分：
      吉貝坊公司抗辯此100萬元係用以清償吉貝坊公司先行代
      大陸吉頌公司支付之貨款，並無不當得利問題等語。經查
      ：
      1.丙○主張乙○○○○向伊稱吉貝坊公司為吉頌公司先開
        票墊付之貨款即將到期，要求伊代吉頌公司先行歸還吉
        貝坊公司部分墊付貨款，以免開出之支票跳票，伊因未
        瞭解吉頌公司資金之收入、支出情形，誤信乙○○○○
        所言，而於91年10月29日交付乙○○○○100萬元應急
        等語，並提出收據為證（見原審卷第25頁）。足見乙○
        ○○○確有代吉貝坊公司收受丙○所交付之100萬元。
      2.雖吉貝坊公司及當時之負責人乙○○○○，與吉頌公司
        負責人甲○○、當時股東丁○○、黃福瑞、丙○等人，
        依乙○○○○所提出之GIADA-CHINA應付貨款帳明細，
        於91年10月29日簽立一份切結書，其上記載吉貝坊公司
        自西元2001年至2002年9月30日止，共為吉頌公司支付
        款567萬8,365元，期間作部分清還，至今尚欠367萬
        7,339元（見原審卷第167頁之切結書）。惟該切結書下
        方註記：「以上帳目暫以甲方（即吉貝坊公司）所提供
        資料為主，若乙方（即指吉頌公司及其股東等人）對此
        帳目有意見，檢付相關事證，向甲方提出申覆」等語，
        足見簽訂該切結書之人，可對吉貝坊公司提出之上開
        GIADA -CHINA應付貨款帳明細為質疑調查。
      3.觀之丙○所提出之mirtillo- maglificio Barbara 證
        明書，其中1)欄所載S/S 2002貨款歐元4,806.24元及
        496.58元，A/W 2002貨款歐元5,614.13元及249.30元（
        見原審卷第170頁之證明書），均係吉頌公司所支付，
        此有「吉頌公司現金存摺帳」第88、89、114項記載可
        考（見原審卷第158、159頁之帳目）。而2)欄S/S 2002
        貨款共23,159.4歐元（約896,269元），由該義大利廠
        商之記載可見，有關之付款僅有2002年8月5日丁○○支
        票付歐元15,000元，但此筆貨款，係丁○○在91年3月5
        日向吉頌公司申請「預付貨款」所支付，此有「吉頌公
        司現金存摺帳」第105項記載可考（見原審卷第159頁之
        帳目），足見此筆貨款係丁○○在91年3月5日向吉頌公
        司申請「預付貨款」所支付。故此筆貨款並非丁○○或
        吉貝坊公司代墊，有關mirtillo-maglificio Barbara
        廠商之貨款，完全未由丁○○、乙○○○○或吉貝坊公
        司為吉頌公司代墊。
      4.又依tpappa&cicca-romatex SRL之證明書（見原審卷第
        178頁之證明書），2002年春夏樣衣共歐元2,020.55元
        （約新台幣7萬7,124元），已於90年6月27日由吉頌公
        司支出，有「吉頌公司現金存摺帳」第87項之記載可考
        （見原審卷第158頁之帳目）。足見該筆貨款，亦非吉
        貝坊公司所代墊。
      5.另丙○向Romatex Srl廠商查證，吉頌公司與該廠商間
        確有5筆訂貨，支付貨款時間分別為西元2002年7月1日
        支付歐元6,206元，西元2002年11月19日支付歐元
        6,134.22元，西元2003年1月31日支付歐元2,336.89元
        ，合計為歐元14,677.11元（其計算式為；6,206＋
        6,134.22＋2,336.89＝14,677.11），有訂貨及付款明
        細證明書可考（見原審卷第176頁）。而該證明書上之
        金額僅其中歐元6,206元係在91年10月10日製作「吉頌
        公司應付貨款帳」前支付，其餘款項歐元8,471.11元（
        其計算式為：14,677.11－6,206＝8,471.11），均係在
        製作「吉頌公司應付貨款帳」後始支付。益見上開款項
        非吉貝坊公司所代墊。
      6.又「吉頌公司現金存摺帳」（見原審卷第157頁至第159
        頁之帳目），其中第45項記載，在90年2月27日，因公
        司需要而換匯美金2萬4,000元，其中第69項記載於同年
        8月16日再換匯美金2萬8,985.51元，以上共有美金5萬
        2,985元。而僅於91年3月12日換回美金2萬元（第108項
        ），及91年3月18日換回美金1萬元（第111項），其餘
        美金2萬2,985元存款，未記載於吉頌公司貨款支付明細
        中。再觀「吉頌公司現金存摺帳」，在91年8月19日記
        載還吉貝坊公司54萬1,670元（第131項），91年9月4日
        記載還吉貝坊公司94萬6,615元（第134項），91年9月
        23日記載還吉貝坊公司100萬元（第136項），以上合計
        吉頌公司支付吉貝坊公司之金額僅有248萬8,285元（其
        計算式為：54萬1,670元＋94萬6,615元＋100萬元＝248
        萬8,285元），但卻未記載支付原因。且上開款項亦未
        登載於91年10月24日丁○○、乙○○○○提出「吉頌公
        司應付貨款帳」（見原審卷第180頁之應付貨款帳）之
        已支付明細內容中。足見丁○○、乙○○○○91年10月
        24日、同年10月29日提出「吉頌公司應付貨款帳」及「
        切結書」（見原審卷第167頁之切結書）顯屬不實。吉
        貝坊公司顯無為吉頌公司代墊貨款。是丙○主張吉頌公
        司並無向伊收取100萬元之原因等語，自可採信。則丙
        ○依不當得利請求吉貝坊公司給付100萬元，自屬有據
        。至丙○請求乙○○○○應負不真正連帶責任部分，查
        丙○主張乙○○○○向伊稱吉貝坊公司為吉頌公司先開
        票墊付之貨款即將到期，要求伊代吉頌公司先行歸還吉
        貝坊公司部分墊付貨款，以免開出之支票跳票，伊因未
        瞭解吉頌公司資金之收入、支出情形，誤信乙○○○○
        所言，而於91年10月29日交付乙○○○○100萬元應急
        等情，且觀之乙○○○○交付之收據下端亦記載「
        GIADA台北吉貝坊有限公司謝仙玫筆」，有該收據可考
        （見原審卷第25頁）。足見丙○所交付之系爭100萬元
        係吉貝坊公司為吉頌公司先開票墊付貨款之用，而非乙
        ○○○○個人所借貸之款項。是丙○請求乙○○○○應
        負不真正連帶責任部分，自屬無據。另按因故意或過失
        ，不法侵害他人之權利者，負損害賠償責任，民法第
        184條第1項固定有明文。承前所述，系爭100萬元係吉
        貝坊公司為吉頌公司先開票墊付貨款之用，且有乙○○
        ○○所交付吉貝坊公司之收據為證（見原審卷第25頁之
        收據），丙○復無法舉證證明乙○○○○有侵權之行為
        。是其請求乙○○○○應與吉貝坊有限公司負連帶責任
        ，亦屬無據。
    (六)關於新台幣40萬元：
      丁○○抗辯伊向丙○借款系爭40萬元時，丙○即同意如丁
      ○○無法清償時，丁○○即得以其所持有吉頌公司之股份
      用以代物清償此40萬元之借款，其已無清償現款之責云云
      ，惟為丙○所否認。經查：
      1.丙○主張丁○○向其借款40萬元，業據其提出借據為證
        （見原審卷第19頁之借據），丁○○亦不爭執向丙○借
        款40萬元（見本院卷第54頁之書狀）。且證人甲○○亦
        證稱：「（本件系爭40萬元）當時是丁○○向丙○借款
        ，…」等語（見本院卷第77頁之筆錄）。雖丁○○辯稱
        已經轉讓同額之吉頌公司之股資以代清償借款云云。惟
        查，丁○○所書立之借據雖載明：「若不能償還時，願
        將以上金額同意以同股資轉讓予丙○」，然丙○否認曾
        同意以同額之吉頌公司股資代清償借款，且該借據僅有
        丁○○簽名，丙○並未簽名於其上。再參酌證人甲○○
        於本院審理時證稱：「（問：請證人回憶，是否借錢之
        同時立刻書立借據，或是借錢之後才補借據？）答：時
        間太久，我不記得。我的部分借據是事後補立的，一般
        而言我們開會是一起開會，印象中關於丙○部分的借據
        ，丁○○也是事後補的。我的部分並沒有寫若無法清償
        以股資轉讓」、「（問：後來公司股份可有讓給丙○？
        ）答：後來都沒有處理這件事，所以我也不知道股份有
        無給丙○」、「（問：到底丙○有無同意借據的內容？
        ）答：他們是否討論以股資轉讓而清償的事，我已忘了
        。如果有的話，我的部分何以沒有附加此條款（見原審
        卷第20頁之借據），我已忘了，原審卷第20頁（之借據
        ）是我寫的沒錯，第19頁這張是丁○○寫的。…」、「
        （問：請問證人甲○○是否知道股份沒有處理的原因？
        當初約定每人出資多少？）答：吉頌公司的股份到目前
        都沒有處理，因為帳都沒有清，公司帳戶是謝仙玫處理
        的，因為帳沒有處理好，所以股份沒有辦法處理。當初
        約好每人各出500萬元，我出資到位約150萬元、160萬
        元、丁○○出資約60萬元到位」、「（問：請證人確認
        當時丁○○、丙○是否就不能償還時以股資轉讓雙方有
        此認知？丙○是否同意以此情形？）答：時間太久，我
        已經不記得，丙○是否同意我也不記得」、「（問：丁
        ○○沒有清償此40萬元，公司股份是否有轉讓予丙○？
        公司的股份轉讓，股東間可有約定限制？）答：確實沒
        有轉讓，我們股東間沒有約定，但是也沒有新的股東進
        來」等語（見本院卷第77頁至第80頁之筆錄）。準此，
        足見丁○○所舉之證人甲○○亦無法為有利於丁○○之
        證詞。且證人甲○○已證稱其所書立自己部分之借據，
        並未附加此以股資轉讓代償之條款（見原審卷第20頁之
        借據），而丁○○所書立之借據卻有附加此條款，且未
        經丙○簽名，則此僅屬丁○○單方之意思表示，而丙○
        並未同意。況丁○○所持有吉頌公司之股份，迄今尚未
        移轉予丙○。是丁○○抗辯伊得以同額股資轉讓以代清
        償云云，自不足取。退而言之，縱認上開借據之記載為
        真正，然按選擇之債，謂於數宗給付中，得選擇其一以
        為給付之債；任意之債，謂債務人或債權人得以他種給
        付代替原定給付之債。選擇之債，在特定前，數宗給付
        處於同等地位以待選擇，非予特定，債務人不能為給付
        ，債權人亦不能請求特定之給付。任意之債，其給付物
        為特定，代替給付僅居於補充地位而已，故債務人有代
        替權時，債權人祇得請求原定之給付，債權人有代替權
        時，債務人應為原定之給付。選擇權之行使，以意思表
        示為之，即生效力。代替權之行使，則為要物行為，代
        替之意思雖已表示，若未同時提出代替物，其債之標的
        仍為原定給付（最高法院78年台上字第1753號判例要旨
        參照）。而本件丁○○之代替給付既未提出，丙○仍得
        請求原定之給付。
      2.又丁○○雖提出吉頌公司全體股東於2003年10月29日所
        為之對帳結果表（見原審卷第235、236頁之對帳結果表
        ），用以證明已為股資之轉讓云云。惟觀之該對帳結果
        表，無法看出丁○○有以同額股資轉讓予丙○以代清償
        借款之表示或記載。雖對帳結果表中記載「以上有關丙
        ○支付2003年10月1日之後，支付之任何費用，因當時
        已於91年10月5日之會議決定，由甲○○擔任吉頌公司
        之董事長兼總經理，而KENY丁○○已退任何之參與之執
        務，其所有發生之債權債務，概與丁○○無關，且不清
        楚」等語。且下端有丁○○、甲○○、丙○、黃福瑞等
        股東於92年（西元2003年）10月29日之簽名（見原審卷
        第235頁之對帳結果表）。而證人甲○○證稱：「（提
        示原審被證三即原審卷234、235頁之對帳結果表，並問
        ：其上所載三、(1)、(3)、(4)部分係何義？即黃色螢光筆
        所畫）答：這些所有股東簽名應該是大家都同意，這應
        該是丁○○退出以後的債權、債務他不管，但是之前的
        他仍應負責」等語（見本院卷第80頁之筆錄）。足見丁
        ○○於92年10月29日簽立上開對帳結果中前之債務仍須
        負責清償。系爭40萬元借款，係丁○○於91年2月間向
        丙○所借貸之款項，既然在丁○○退出吉頌公司之前之
        債務，自應負責。且丁○○復無法證明已清償系爭40萬
        元之借款。是丙○主張依消費借貸之法律關係，請求丁
        ○○返還，自屬有據。
五、綜上所述，丙○請求(一)丁○○應給付30萬元人民幣，以
    4.22匯率換算為新台幣126萬6,000元；美金10萬元；美
    金1萬元；（新台幣）40萬元；及均自起訴狀繕本送達之
    翌日即94年5月11日（見原審卷第44頁之送達證書）起至清
    償日止，按年息百分之5計算之利息。(二)吉貝坊公司應給付
    （新台幣）100萬元及自起訴狀繕本送達之翌日即94年5月11
    日（見原審卷第48頁之送達證書）起至清償日止，按年息百
    分之5計算之利息（丙○請求自91年10月30日起算利息，惟
    丙○雖於91年10月29日交付100萬元，惟未催告吉貝坊公司
    履行債務，故利息部分應自起訴狀繕本送達之翌日起算）部
    分，自屬正當，應予准許。至超過上開部分之請求，非屬正
    當，應予駁回。從而原審就上開應予准許部分，就其中(一)丁
    ○○應給付30萬元人民幣，以4.22匯率換算為新台幣126
    萬6,000元；美金10萬元；美金1萬元本息部分；及(二)吉
    貝坊公司應給付100萬元本息部分，所為丙○敗訴之判決，
    自有未洽，丙○上訴論旨指摘原判決此部分不當，求予廢棄
    改判，為有理由，應由本院改判如主文第二項所示。就上開
    不應准許部分，所為丙○敗訴之判決，並無不合，丙○上訴
    論旨指摘原判決此部分不當，求予廢棄改判，為無理由，應
    駁回其上訴。另原審判命丁○○應給付丙○40萬元本息部分
    ，並無不當，丁○○上訴論旨指摘原判決此部分不當，求予
    廢棄改判，為無理由，應駁回其上訴。末查主文第二項上訴
    人丙○勝訴部分，上訴人丙○及被上訴人丁○○、吉貝坊公
    司均陳明願供擔保，分別聲請宣告准、免為假執行，經核均
    予規定相符，爰分別酌定相當之擔保金額併予准許。
六、兩造其餘之攻擊或防禦方法及所用之證據，經斟酌後，認為
    均不足以影響判決之結果，爰不逐一論列。
七、據上論結，本件上訴人丙○之上訴為一部有理由，一部無理
    由，上訴人丁○○之上訴為無理由，依民事訴訟法第450條
    、第449條第1項、第79條、第78條、第463條、第390條第2
    項、第392條第2項，判決如主文。
中　　華　　民　　國　　96　　年　　6 　　月　　12　　日
                  民事第七庭
                      審判長法　官  鄭三源
　　　　　　　　　　　　　　法　官  周美月
　　　　　　　　　　　　　　法　官  王聖惠
正本係照原本作成。
被上訴人丁○○、吉貝坊公司如不服本判決，應於收受送達後20
日內向本院提出上訴書狀，其未表明上訴理由者，應於提出上訴
後20日內向本院補提理由書狀（均須按他造當事人之人數附繕本
）上訴時應提出委任律師或具有律師資格之人之委任狀；委任有
律師資格者，另應附具律師資格證書及釋明委任人與受任人有民
事訴訟法第466條之1第1項但書或第2項（詳附註）所定關係之釋
明文書影本。
上訴人丙○不得上訴。
中　　華　　民　　國　　96　　年　　6 　　月　　12　　日
　　　　　　　　　　　　　　　書記官  陳樂觀
附註：
民事訴訟法第466條之1（第1項、第2項）：
對於第二審判決上訴，上訴人應委任律師為訴訟代理人。但上訴
人或其他法定代理人具有律師資格者，不在此限。
上訴人之配偶、三親等內之血親、二親等內之姻親，或上訴人為
法人、中央或地方機關時，其所屬專任人員具有律師資格並經法
院認為適當者，亦得為第三審訴訟代理人。
